【裁判字號】    99,訴緝,14
【裁判日期】    990312
【裁判案由】    偽造文書等
【裁判全文】
臺灣彰化地方法院刑事判決              99年度訴緝字第14號
公  訴  人  臺灣彰化地方法院檢察署檢察官
被      告  丙○○
上列被告因贓物等案件，經檢察官提起公訴（98年度偵字第1155
號、第4857號、第5007號），本院判決如下：
    主  文
丙○○收受贓物，累犯，處有期徒刑肆月，如易科罰金，以新台
幣壹仟元折算壹日。
    犯罪事實
一、丙○○曾因違反毒品危害防制條例案件，經本院於民國90年
    10月25日，以90年度訴字第937 號分別判處有期徒刑9 月、
    5 月，並定應執行刑為有期徒刑1 年確定，於92年3 月17日
    入監服刑，於93年2 月29日縮刑期滿執行完畢。詎其仍不知
    悔改，明知蔡敦葳（另由警方偵辦中）所持有發票人晟嘉工
    業股份有限公司、付款人華南商業銀行豐原分行、票號UC00
    00000 號、面額新台幣（下同）25,000元之支票1 張（該支
    票1 張係乙○○於97年2 月8 日凌晨2 時許，在彰化縣花壇
    鄉○○村○○路與彰員路口，連同車牌號碼7726-TZ 號自小
    客車及其他物品一併遭不詳人士竊取），係來源不明之贓物
    ，為兌現該支票花用，竟基於收受贓物之犯意，於97年2 月
    中旬某日，在其不知情之成年親戚位於彰化縣花壇鄉○○村
    ○○路○ 段398 號或402 號之家中收受之。其後，丙○○復
    將該支票交付洪彩玲（所犯收受贓物及偽造文書部分，業經
    本院以98年度簡字第2246號判處有期徒刑3 月、3 月，定應
    執行刑5 月確定）及洪彩玲男友洪明章（現經臺灣彰化地方
    法院檢察署檢察官通緝中），洪彩玲、洪明章明知上述支票
    係來源不明之贓物，仍共同基於收受贓物之犯意，於97年3
    月4 日晚間某時許，在上址收受之。洪彩玲、洪明章復另行
    起意，共同基於行使偽造準私文書之犯意，由洪彩玲化名「
    林雯慧」，向不知情之成年網友甲○○（業經臺灣彰化地方
    法院檢察署檢察官以97年度偵字第5888號為不起訴處分在案
    ）取得甲○○向國泰世華商業銀行南港分行申設帳號000000
    000000號帳戶之存簿後，旋即於97年3 月5 日中午某時，在
    址設臺北市之國泰世華商業銀行永春分行內，未經甲○○之
    同意或授權，竟在前揭支票背面，偽造不知情之甲○○之署
    押1 枚以為領款人及載明其身分證號碼及甲○○申設之0000
    00000000之帳號，表示上述支票係甲○○持有並領取票款之
    證明，而於同日，向國泰世華商業銀行永春分行提示請求付
    款而行使之，足以生損害於「甲○○」本人及該銀行對於支
    票交換管理之正確性。嗣因該支票業經乙○○掛失止付而遭
    退票，始悉上情。
二、案經彰化縣警察局彰化分局報告臺灣彰化地方法院檢察署檢
    察官偵查起訴。
    理  由
一、證據能力部分：
    按被告以外之人於審判外之言詞或書面陳述，除法律有規定
    者外，不得作為證據，刑事訴訟法第159 條固定有明文，惟
    被告以外之人於審判外之陳述，雖不符同法第159 條之1 至
    之4 規定，而經當事人於審判程序同意作為證據，法院審酌
    該言詞陳述或書面陳述作成時之情況，認為適當者，亦得為
    證據；又當事人、代理人或辯護人於法院調查證據時，知有
    第159 條第1 項不得為證據之情形，而未於言詞辯論終結前
    聲明異議者，視為有前項之同意，同法第159 條之5 亦定有
    明文。查本判決所引用之下列各項證據方法之證據能力，被
    告及檢察官於本院準備程序時均表示無意見，同意作為證據
    ，且於本院審理中調查證據時，知有刑事訴訟法第159 條第
    1 項不得為證據之情形，亦未於言詞辯論終結前聲明異議，
    且本院審酌該等證據作成之客觀情況均無不當，並無不宜作
    為證據之情事，依刑事訴訟法第159 條之5 之規定，認均具
    有證據能力，先予敘明。
二、上開犯罪事實，業據被告丙○○於警詢、偵訊及本院審理時
    坦承不諱（詳彰化縣警察局彰化分局彰警分偵字第09800 號
    刑案偵查卷宗【下稱警詢卷宗】第2 頁至第3 頁、98年度偵
    字第1155號偵查卷宗【下稱偵查卷宗】第32頁、第54頁、本
    院99年3 月11日審判筆錄），並據證人洪彩玲於警偵訊中證
    述屬實（詳警詢卷宗第20頁至第21頁、偵查卷宗第54頁），
    另據支票遭竊之證人乙○○於警詢、遭冒名提示支票之證人
    甲○○於警偵訊及本院審理時證述綦詳（詳警詢卷宗第29頁
    至第31頁、第34頁至第40頁、本院98年度訴字第1175號卷宗
    第76頁至第77頁），復有遺失票據申報書、支票及退票理由
    單各1 紙附卷可稽（詳警詢卷宗第43頁至第45頁），足認被
    告自白與事實相符，本件事證明確，被告犯行洵堪認定，應
    依法論科。
三、核被告所為，係犯刑法第349 條第1 項之收受贓物罪。第查
    ，被告曾因違反毒品危害防制條例案件，經本院於90年10月
    25日，以90年度訴字第937 號分別判處有期徒刑9 月、5 月
    ，並定應執行刑為有期徒刑1 年確定，於92年3 月17日入監
    服刑，於93年2 月29日縮刑期滿執行完畢，有臺灣高等法院
    被告前案紀錄表1 份在卷可按，被告於受有期徒刑執行完畢
    後5 年內又故意再犯本案之罪，為累犯，應依刑法第47條第
    1 項規定，加重其刑。爰審酌被告明知上述支票係來源不明
    之贓物，為兌現該支票花用，竟收受之，既侵害被害人之財
    產權益，亦使被竊取之物難於追及或回復，助長竊風，惟其
    坦承犯行，並表悔意，犯後態度尚佳暨其犯罪動機、目的、
    手段、智識程度及所生擾亂社會金融秩序危害等一切情狀，
    認蒞庭檢察官當庭具體求刑有期徒刑4 月，尚稱妥適，爰量
    處如主文所示之刑，併諭知易科罰金之折算標準，以示懲儆
    。
據上論斷，應依刑事訴訟法第284 條之1 、第299 條第1 項前段
，刑法第349 條第1 項、第47條第1 項、第41條第1 項前段，刑
法施行法第1 條之1 第1 項、第2 項前段，判決如主文。
本案經檢察官林依成到庭執行職務。
中    華    民    國    99    年    3     月    12    日
                  刑事第四庭  法  官  游秀雯
以上正本證明與原本無異。
如不服本判決應於收受判決後10日內向本院提出上訴書狀，並應
敘述具體理由。其未敘述上訴理由者，應於上訴期間屆滿後20日
內向本院補提理由書 (均須按他造當事人之人數附繕本)「 切勿
逕送上級法院」。
告訴人或被害人對於判決如有不服具備理由請求檢察官上訴者，
其上訴期間之計算係以檢察官收受判決正本之日期為準。
中    華    民    國    99    年    3     月    12    日
                              書記官  謝志鑫
附錄本案論罪科刑法條全文
中華民國刑法第349條
收受贓物者，處3 年以下有期徒刑、拘役或5 百元以下罰金。
搬運、寄藏、故買贓物或為牙保者，處5 年以下有期徒刑、拘役
或科或併科1 千元以下罰金。
因贓物變得之財物，以贓物論。

司法院資訊處製作；財團法人民間司法改革基金會備份。
